臺灣高雄地方法院刑事判決　　　　　　　 96年度易字第943號
公　訴　人　臺灣高雄地方法院檢察署檢察官
被　　　告　乙○○
　　　　　　　　　　之5
　　　　　　　　　　（現於臺灣高雄第二監獄執行中）
　　　　　　丙○○
　　　　　　　　　　1
上列被告因竊盜案件，經檢察官提起公訴（96年度偵字第1439號）
，本院判決如下：
    主  文
乙○○共同犯詐欺取財罪，累犯，處有期徒刑肆月，減為有期徒
刑貳月，如易科罰金，以新台幣壹仟元折算壹日；又犯詐欺取財
罪，累犯，處有期徒刑肆月，減為有期徒刑貳月，如易科罰金，
以新台幣壹仟元折算壹日；又共同犯詐欺取財未遂罪，累犯，處
有期徒刑參月，減為有期徒刑一月又十五日，如易科罰金，以新
台幣壹仟元折算壹日。應執行有期徒刑肆月，如易科罰金，以新
台幣壹仟元折算壹日。
丙○○共同犯詐欺取財罪，處有期徒刑肆月，減為有期徒刑貳月
，如易科罰金，以新台幣壹仟元折算壹日；又共同犯詐欺取財未
遂罪，處有期徒刑參月，減為有期徒刑一月又十五日，如易科罰
金，以新台幣壹仟元折算壹日。應執行有期徒刑參月，如易科罰
金，以新台幣壹仟元折算壹日。
    事  實
一、乙○○前於民國88年間因殺人未遂案件，經台灣桃園地方法
    院以88年度易字第2806號判處有期徒刑5 年，嗣經台灣高等
    法院以89年度上訴字第3053號駁回上訴確定，於92年12月12
    日縮短刑期假釋出監，假釋期間付保護管束，於95年3 月4
    日保護管束期滿未經撤銷假釋視為已執行完畢。猶不知悔改
    ，分別於：(一)95年11月間，乙○○與丙○○共同基於意圖為
    自己不法所有之犯意聯絡，在高雄縣仁武鄉○○路仁慈公園
    旁，因發現丁○○所有車牌號碼J9-7876 號自用小客車放置
    多時無人駕駛，認有機可趁，乃於95年11月15日某時，先由
    乙○○撥打電話給不知情之某資源回收商，佯稱為車主欲報
    廢車輛，並約該資源回收商至上開地點拖吊該自用小客車後
    ，丙○○即騎乘乙○○所有之車牌號碼QTP-147 號機車搭載
    乙○○，一同前往上開地點等候車輛資源回收商，待回收商
    抵達時，乙○○乃假冒係該自用小客車所有人，並以自己名
    義簽立讓渡書一紙存證，並要求回收商將車牌拆卸交付，致
    該回收商誤認乙○○為該車之所有人，因之陷於錯誤，而交
    付車輛報廢費用新臺幣（下同）5,000 元予乙○○，乙○○
    於取得5,000 元現金後，即將其中之1,000 元分予丙○○，
    該車車牌則隨手丟棄於路旁草叢間。(二)95年12月間，乙○○
    基於意圖為自己不法所有之犯意，在高雄縣仁武鄉○○路與
    新生路口，發現施鈞浤所有車牌號碼LH-6 585號自小客車放
    置多時無人駕駛，乃於95年12月13日13時許，撥打電話給不
    知情之運昌企業行（起訴書誤載為鴻運聯邦企業有限公司）
    人員，佯稱有車輛欲報廢，並約該行人員至上址拖吊該車，
    嗣運昌企業行乃指派司機楊國鴻前往該處拖吊，待楊國鴻抵
    達時，乙○○遂假冒係該自用小客車所有人，並以自己名義
    簽立讓渡書一紙存證，且要求楊國鴻將上開車輛之車牌拆卸
    交付，致楊國鴻誤認乙○○為該車之所有人，因之陷於錯誤
    ，而交付車輛報廢費用5,000 元，得款供己花用殆盡。(三)96
    年1 月間，乙○○與丙○○共同基於意圖為自己不法所有之
    犯意聯絡，在高雄縣鳳山市○○路20號，發現顏振榮（起訴
    書誤載為戊○○）所有車牌號碼PV-745號自用小客車放置多
    時無人駕駛，乃於96年1 月2 日19時許，同以上開手法，由
    丙○○撥打電話給不知情之運昌企業行司機梁永福，佯稱欲
    報廢該車，約梁永福前往高雄縣鳳山市○○路小北百貨附近
    拖吊該報廢車輛後，丙○○即騎乘乙○○所有之車牌號碼QT
    P-147 號機車搭載乙○○，一同前往高雄縣鳳山市小北百貨
    旁超商旁等候，待梁永福抵達時，乙○○乃假冒係該自用小
    客車所有人，並以自己名義簽立讓渡書一紙存證，再帶同梁
    永福前往高雄縣鳳山市○○路20號拖吊上開自用小客車，並
    要求梁永福將該車車牌2 面拆卸交付，索取車輛報廢費用5,
    000 元時，因梁永福事先已察覺有異，並報警處理，而為埋
    伏在旁之員警當場查獲致未得逞，並尋線扣獲J9-7876 號自
    用小客車車牌1 面、LH-6585 號自用小客車1 部，而悉上情
    。
二、案經高雄縣政府警察局仁武分局報請台灣高雄地方法院檢察
    署檢察官偵查起訴。
    理  由
一、程序方面：
  (一)按被告以外之人於審判外之言詞或書面陳述，除法律有規定
    者外，不得作為證據，刑事訴訟法第159 條固定有明文，惟
    被告以外之人於審判外之陳述，雖不符同法第159 條之1 至
    之4 規定，而經當事人於審判程序同意作為證據，法院審酌
    該言詞陳述或書面陳述作成時之情況，認為適當者，亦得為
    證據。又當事人、代理人或辯護人於法院調查證據時，知有
    第159 條第1 項不得為證據之情形，而未於言詞辯論終結前
    聲明異議者，視為有前項之同意，此亦據同法第159 條之5
    規定甚明。查證人丁○○、施鈞浤、戊○○、梁永泰、陳淑
    杏、梁永福於警詢中之陳述，證人楊國鴻於警詢、偵查中之
    陳述，被告乙○○、丙○○於警詢、偵查中所為之陳述對彼
    此而言，均為被告以外之人於審判外之言詞陳述，卷附扣押
    筆錄暨扣押物品目錄表2 份、贓物認領保管單3 份、廢車讓
    渡書2 份、車籍作業系統- 查詢認可資料3 份、被告丙○○
    之各類扣繳憑單、名片、高雄市政府營利事業登記證、新興
    地政事務所土地所有權狀、建物所有權狀等件，均係被告以
    外之人於審判外之書面陳述，均屬於傳聞證據，惟檢察官及
    被告2 人於本院審判程序均未對於上開證據爭執證據能力並
    同意引為證據，本院審酌上開言詞及書面陳述作成時之證據
    取得過程並無瑕疵，且與待證事實具有關連性等情況，認為
    適當，應認依刑事訴訟法第159 條之5 第1 項之規定，得為
    證據，而有證據能力。
  (二)現場照片5 張、監視器翻拍照片4 張，係傳達照相當時現場
    情況，而透過照片傳達的情形與現場真實情形，在內容上的
    一致性，透過機械的正確性來加以保障，換言之，照片並不
    存在人對現實情形的知覺、記憶所經常發生的表現錯誤，是
    認照片之性質係非供述證據，並無傳聞法則之適用，且於此
    亦別無證據證明上開蒐證照片有經偽造、變造之情形，自有
    證據能力。
二、實體方面：
  (一)訊據被告乙○○於本院審理中坦承其於事實欄一、(一)、(三)所
    示時間，與被告丙○○共犯事實欄一、(一)、(三)之犯行，及於
    事實欄一、(二)所示時間獨自犯下該案等情。被告丙○○則坦
    承於事實欄一、(一)、(三)所示時間騎乘被告乙○○所有之上開
    機車搭載被告乙○○至上開事實欄一、(一)、(三)所示地點等待
    資源回收商前來拖吊上開車輛，並於事實欄一、(一)所示時間
    收受被告乙○○交付之現金1,000 元等情。惟被告丙○○矢
    口否認有與被告乙○○共同為如事實欄一、(一)、(三)所示之竊
    盜犯行。並辯稱：車牌號碼QTP-147 號機車事實上係伊所有
    ，95年11月15日係被告乙○○打電話叫伊載他去仁武，到現
    場後，伊在旁邊看自己之資料，並沒有看到被告乙○○與貨
    車司機在談論何事，該貨車司機拖吊車輛時，被告乙○○跟
    伊表示是拖他的車子報廢，事後被告乙○○主動拿出1,000
    元給伊表示要補貼其之前借住伊住處之水電費，96年1 月2
    日當次也是被告乙○○打電話叫伊去載他辦事情，伊依約前
    往搭載被告乙○○後，被告乙○○叫伊停在小北百貨附近之
    巷內，並要求伊在該處等候，嗣被告乙○○搭乘一部卡車離
    去，伊乃騎車跟隨在後，騎乘約500 公尺處，被告乙○○與
    該卡車司機下車並填寫文件後，警察隨即出現逮捕被告乙○○，伊本身有正當職業，並不知情被告乙○○係以報廢他人
    所有之車輛以取得車輛報廢費用之方式行竊，並無與被告乙○○共同竊盜犯行云云。經查：
  1.被告乙○○於事實欄一、(一)、(二)、(三)所示時間，以佯稱為車
    主報廢他人車輛詐得車輛報廢費用之方式竊取如事實欄一、
    (一)、(二)、(三)所示之車輛，使事實欄一、(一)、(二)所示之回收商
    陷於錯誤交付車輛報廢費用5,000 元，被告丙○○則於事實
    欄一、(一)、(三)所示時間騎乘被告乙○○名下之機車搭載被告
    乙○○至上開事實欄一、(一)、(三)所示地點等待資源回收商前
    來拖吊上開車輛，且於事實欄一、(一)所示時間收受被告乙○○交付之現金1,00 0元之事實，業據被告乙○○、丙○○於
    本院審理中坦承不諱，核與證人丁○○、施鈞浤、戊○○、
    梁永泰、陳淑杏、梁永福於警詢中，證人楊國鴻於警詢、偵
    查中證述此部分相關情節大致相符，並有扣押筆錄暨扣押物
    品目錄表2 份、贓物認領保管單3 份、廢車讓渡書2 份、車
    籍作業系統- 查詢認可資料3 份、現場照片5 張、監視器翻
    拍照片4 張等件在卷可稽，是此部分事實均堪認定。
  2.被告丙○○於96年1 月3 日第2次警詢中供稱：96年1 月2日
    晚間被告乙○○到伊家要伊載他外出到鳳山市○○路附近拖
    吊他一部要報廢的車輛，被告乙○○當時有告知伊該車輛為
    他所有，被告乙○○並聯絡回收公司前往拖吊，95年12月12
    日（應為95年11月15日之誤）伊有載被告乙○○前往仁慈路
    ，由回收廠在該處拖吊一部白色福斯自用小客車，被告乙○○現場有拿1,000 元給伊，被告乙○○有積欠伊房租等語（
    警卷第17、18頁）、第3 次警詢中供稱：95年12月13日伊騎
    乘機車搭載被告乙○○前往高雄縣仁武鄉○○路與新生路口
    ，欲拖吊被告乙○○之報廢車輛，被告乙○○告知伊他是車
    主本人，被告乙○○報廢該車後，有還伊1,000 元房租，96
    年1 月2 日伊與被告乙○○在鳳山市○○路20號旁，係請拖
    吊公司拖吊被告乙○○之報廢車輛，伊認為一個人有2 、3
    台車很正常，被告乙○○約積欠伊房租10,000元，伊亦曾搭
    載被告乙○○丟棄一面車牌，車號及丟棄地點伊不知道，車
    子是被告乙○○的，被告乙○○要丟棄車牌伊沒有意見等語
    （警卷第21至23頁）、同日偵查中供稱：當時因為被告乙○○說他的車子要報廢，他沒有車，要伊載他至現場，伊跟被
    告乙○○去過2 次，伊就在旁邊等他等語（偵卷第5 頁）、
    96年1 月24日偵查中供稱：伊有跟被告乙○○一起去回收車
    輛2 次，第一次被告乙○○說車子是他的，要去報廢，叫伊
    跟他一起去看，第二次沒有說是何事，只叫伊載他去，被告
    乙○○並沒有給伊錢，被告乙○○有跟伊說他去草地丟車牌
    ，伊問他為何要丟車牌，但他沒有說，被告乙○○有將機車
    借給伊等語（偵卷第21頁）、本院準備程序中供稱：伊純粹
    是搭載被告乙○○至現場，因為他之前租用伊的房子，伊等
    相處的不錯，被告乙○○的依賴性很大，通常會叫伊帶他去
    買東西，事實上伊所騎乘之機車已經是伊的車，這是公司以
    前的機車，當時公司已經付錢給被告乙○○，只是沒有過戶
    ，伊不知道機車是他的，是去年5 、6 月伊才知道該機車是
    登記被告乙○○的名字，95年11月15日被告乙○○打電話給
    伊，問伊有沒有事情，伊說要去仁武看地，他才叫伊載他去
    仁武，伊不知道他要去仁武那裡，他只說仁武，伊去載被告
    乙○○時，他當時人在鳥松他父母的房子那裡，鳥松到仁慈
    公園大約20分鐘左右，伊去載被告乙○○時，是一邊走一邊
    由被告乙○○報路，伊等到仁慈公園後，被告乙○○說要等
    人，伊就在他旁邊看資料，然後有一台拖吊車過來，車子過
    來後，被告乙○○就走到對面去，因為該拖吊車擋住伊的視
    線，所以伊沒有看到被告乙○○跟司機談論什麼，後來司機
    在吊車的時候，被告乙○○就走過來伊這裡，跟伊說沒事情
    了，伊問他在幹嘛，他說拖他的車子報廢，伊跟他認識2 年
    ，期間見面10次而已，被告乙○○的經濟狀況還好，他有從
    事電焊，家裡的狀況還不錯，伊不知道他有汽車，後來伊載
    他走的途中，伊有問他車子為何在那邊，被告乙○○說他因
    為酒駕，把車丟在那裡，後來他入獄，車子就一直放在那裡
    ，伊載他回來，直接回鳥松他家，在回去途中的一個7-ELEV
    EN，伊等下去買煙，被告乙○○主動拿1,000 元給伊，說他
    之前住在伊那裡都沒有給錢，要補償伊的水電費，伊之前是
    住在鳳山澄清路，那是伊哥哥的房子，其實都是伊在住，被
    告乙○○是朋友介紹過來租用伊一個房間，一個月2,500 元
    含水電費，他陸續給過幾千元，還欠7,000 元，他在那裡住
    了4 、5 個月，伊等離開仁慈公園的時候，伊沒有印象被告
    乙○○是否有拿車牌。96年1 月2 日被告乙○○打電話給伊
    說他當時人就在大昌路附近，問伊是否有事情，伊說有，伊
    要送資料給鳳山建國路21世紀房屋，大概10點之前送到就可
    以，被告乙○○就叫伊帶他去去義華路辦事情，電話講完後
    ，伊下樓他就在伊家樓下，伊等就一路走，被告乙○○在小
    北百貨前面一個巷子叫伊停下，要伊在旁邊等，並沒有說要
    做什麼，伊等在那裡抽菸聊天，然後就有一輛卡車過來，被
    告乙○○就上去卡車上，卡車就開走了，被告乙○○沒有交
    待伊什麼事情，伊覺得奇怪，就騎機車在後面跟著他，騎到
    前面500 公尺的地方，伊騎到人行道上，看到被告乙○○跟
    司機下車，司機拿東西給他寫，寫了以後，就被警察押在地
    上，伊當時沒有聽到他們在講什麼，這段路程被告乙○○都
    沒有跟伊說什麼，伊當時人在人行道旁邊，被告乙○○在車
    道那邊等語（本院卷26、27頁），其就騎乘至現場之機車為
    何人所有、被告乙○○積欠之租金為何、被告乙○○以何原
    因要求其騎車搭載至現場，及至現場後之情況各節，前後供
    述並非一致，所言是否屬實已非無疑，而一般人雖可能於名
    下同時登記有數部自用小客車，然被告乙○○並非從事汽車
    相關業務之人，且依被告丙○○前述被告乙○○尚積欠其房
    租近10,000元，被告乙○○卻可同時持有2 部欲報廢之自用
    小客車，客觀上已屬可議，且被告乙○○將報廢車輛之車牌
    任意棄置而未報銷，日後可能因之衍生牌照稅、燃料稅之繳
    納問題或遭他人執拾車牌後冒用之風險，則被告乙○○於不
    到2 個月內，2 次邀約被告丙○○騎機車搭載至上開案發現
    場報廢車輛，又將報廢車輛之車牌任意棄置，被告丙○○為
    智慮成熟之成年人，且自承擔任代書職務，自有相當之社會
    歷練，對被告乙○○上開違反常情之舉，豈有全然無疑之理
    。而被告乙○○於本院準備程序中固供稱：95年11月15日是
    伊拜託被告丙○○順道載伊至仁慈公園，伊當時並未告訴被
    告丙○○要做什麼，被告丙○○也沒有問伊去那裡做什麼，
    伊到公園後就在那裡等，被告丙○○在100 公尺外等伊，和
    他的客人談土地的事情，被告丙○○是在回收商吊車的時候
    才回來，並沒有看到之前伊簽讓渡書及收錢的過程，被告丙○○回來的時候問伊怎麼人家在吊車，伊說不知道，伊給他
    的1,000 元，是還以前租他房子積欠的錢，伊是在被告丙○○騎車載伊回去後，在伊家門口才還他錢，伊是在2 、3 年
    前租他朋友的房子，是被告丙○○的朋友移民，叫他處理房
    子的，被告丙○○叫伊每月給他2,500 元，伊在那裡大概住
    了半年到7 、8 個月，到現在還有欠他錢，不過欠多少錢都
    是他在記帳的，伊和被告丙○○認識大約3 、4 年，伊的經
    濟狀況被告丙○○很清楚，工作有做才有錢，有時還要出外
    ，機車牌照稅都是被告丙○○幫伊繳納，被告丙○○叫伊將
    機車借他，他知道伊沒有汽車只有機車，96年1 月2 日當晚
    被告丙○○正好有空，伊打電話叫被告丙○○來載伊，這次
    被告丙○○站在伊後面吸菸，伊沒有跟被告丙○○說要做什
    麼，只說在等人，後來回收商來的時候，被告丙○○問是否
    伊叫的，被告丙○○問伊不是沒有車，伊騙被告丙○○說是
    以前買的車，現在要賣掉等語（本院卷第24、25頁），惟其
    就與被告丙○○認識之時間、前所承租之房屋為何人所有、
    承租期間、在何處交付1,000 元予被告丙○○等情節，均與
    同日準備程序中被告丙○○前揭所述並不相符，亦與被告丙○○前揭於警詢及偵查中所自承被告乙○○於事前即已告知
    要報廢車輛等語相互矛盾，尚難遽採，且被告乙○○嗣於本
    院審理中供稱：被告丙○○知道伊要以報廢的名義叫回收商
    拖走車子，是伊等騎車出去一起看到有些車子很舊，貼很多
    小廣告登載報廢車之報廢費用，伊就打電話問並叫回收商來
    拖車，被告丙○○當時並沒有阻止伊，對公訴意旨所載伊與
    被告丙○○共同行竊之沒有意見等語（本院卷第76頁），而
    被告乙○○與被告丙○○為朋友關係，並曾於偵查及本院審
    理中為有利於被告丙○○之供述，且自身已坦承竊盜犯行，
    難認有何必要需故意誣陷被告丙○○，是其於本院審理中於
    未受有任何外力強暴、脅迫之情況下出於己意所為之任意性
    供述，應屬可採。又被告乙○○曾以同一手法犯下前揭事實
    欄一、(二)之竊盜行為並詐得車輛報廢費用5,000 元，已如前
    述，是其有獨力犯下本案犯罪之能力殆無疑問，而竊盜、詐
    欺為非法行為，被告乙○○於犯下事實欄一、(一)、(三)之犯行
    時，衡情被告乙○○可自行騎車或搭車至現場，並無需另叫
    被告丙○○騎乘機車搭載其至現場，徒增遭人察覺行竊、詐
    騙行為之理，佐以證人梁永福於警詢中證述：96年1 月2 日
    19時許，公司接獲自稱陳姓男子電話，聲稱有一部車要報廢
    ，要伊前往高雄縣鳳山市○○路拖吊，伊到場後，見有兩名
    男子共乘一部機車在超商等伊，其中一人向伊表示是他要伊
    拖吊車輛，當時伊有詢問是否為車主，對方表示相關資料已
    遺失無法提供，所以車輛要報廢，並簽立一紙車輛讓渡書，
    伊當時有核對對方出示之身分證為被告乙○○無誤，伊曾向
    他質疑為何不是「陳先生」，被告乙○○向伊表示是伊聽錯
    等語（警卷第42、43頁），而被告丙○○確有於當日搭載被
    告乙○○至現場，恰與證人梁永福所證稱有「陳」姓之人之
    姓氏相符，且證人梁永福與被告二人並不認識，自無故為不
    實證述之理，所述應屬可採，參以被告丙○○於被告乙○○
    收受事實欄一、(一)之報廢車輛費用後，從中取得1,000 元等
    情觀之，被告丙○○應知悉並共同參與上揭事實欄一、(一)、
    (三)之竊盜、詐欺行為至明，被告丙○○上揭所辯並無可採。
    至被告乙○○於警詢中雖供述被告丙○○曾參與95年12月13
    日高雄縣仁武鄉○○路與新生路口之竊案（即事實欄一、(二)
    ），被告丙○○亦於警詢中供稱曾騎車搭載被告乙○○於95
    年12月13日至鳳仁路與新生路口，惟當次至現場拖吊汽車之
    證人楊國鴻於警詢及偵查中明確證述當時僅有被告乙○○一
    人在場，並未看見被告丙○○等語（警卷36頁、偵卷第20頁
    ），被告二人嗣亦於本院審理中一致供述被告丙○○係分別
    於95年11月15日、96年1 月2 日騎乘機車搭載被告乙○○至
    案發現場等語，是渠等前於警詢所述之時間顯有誤會，附此
    敘明。
  3.綜上，本案事證明確，被告乙○○、丙○○上開犯行均堪認
    定，應依法論科。
  (二)核被告乙○○就事實欄一、(一)、(二)所為，係犯刑法第320 條
    第1 項之竊盜既遂罪及同法第339 條第1 項之詐欺取財罪；
    就事實欄一、(三)所為係犯刑法第320 條第3 項、第1 項之竊
    盜未遂罪及同法第339 條第3 項、第1 項之詐欺取財未遂罪
    。被告丙○○所為事實欄一、(一)之犯行，係犯刑法第320 條
    第1 項之竊盜既遂罪及同法第339 條第1 項之詐欺取財罪；
    就事實欄一、(三)所為，係犯刑法第320 條第3 項、第1 項之
    竊盜未遂罪及同法第339 條第3 項、第1 項之詐欺取財未遂
    罪。被告乙○○、丙○○就事實欄一、(一)、(三)之犯行，有犯
    意聯絡及行為分擔，為共同正犯。被告乙○○、丙○○利用
    不知情之回收商竊取上開自用小客車，為間接正犯。被告乙○○、丙○○以一行為竊取上開自用小客車並詐取回收商之
    車輛報廢費用而同時觸犯竊盜及詐欺罪名，為想像競合犯，
    應依刑法第55條前段之規定，從一重論處詐欺取財罪。被告
    乙○○就事實欄一、(一)、(二)、(三)之犯行，及被告丙○○就事
    實欄一、(一)、(三)之犯行，均犯意各別、行為互殊，應予分論
    併罰。又公訴意旨雖未引用詐欺條文，惟於起訴事實已明確
    記載被告乙○○佯稱為車主而向各該回收商詐領報廢車輛費
    用之事實，是此詐欺部分既經起訴，本院自應加以審理。再
    被告乙○○前因殺人未遂案件，經台灣桃園地方法院以88年
    度易字第2806號判處有期徒刑5 年，嗣經台灣高等法院以89
    年度上訴字第3053號駁回上訴確定，於92年12月12日縮短刑
    期假釋出監，假釋期間付保護管束，於95年3 月4 日保護管
    束期滿未經撤銷假釋視為已執行完畢，此有臺灣高雄地方法
    院檢察署刑案資料查註紀錄表、臺灣高等法院被告前案紀錄
    表1 份在卷可考，其於受有期徒刑之執行完畢後，5 年內故
    意再犯本件有期徒刑以上之罪，為累犯，應依法加重其刑。
    又被告乙○○、丙○○就事實欄一、(三)之犯行，雖已著手於
    犯罪行為之實施，然尚未得逞即遭警查緝，犯罪尚屬未遂，
    爰依刑法第25條第2 項之規定分別減輕其刑。被告乙○○就
    事實欄一、(三)之犯行，同時有刑之加重及減輕事由，應依法
    先加後減之。本院審酌被告二人身心健全，不思循正當途徑
    賺取金錢，竟以報廢他人車輛之方式行竊他人財物以詐領車
    輛回收費，侵害他人財產權益，並破壞社會秩序，且被告丙○○犯後飾詞狡辯，態度不佳，惟念及被告丙○○未有刑案
    前科資料，有台灣高等法院被告前案紀錄表1 份在卷可參，
    且本案被告行竊之客體多為久無人駕駛之車輛，每次犯罪所
    得僅有報廢費用5,000 元，犯罪所生危害尚非重大，並其犯
    罪動機、目的、手段等一切情狀，分別量處如主文所示之刑
    。又本案被告犯罪時間均在96年4 月24日以前，所犯之罪合
    於中華民國96年罪犯減刑條例第3 條第1 項第15款之減刑規
    定，應分別減其宣告刑二分之一，並斟酌被告乙○○為國中
    畢業、家境勉持，被告丙○○為專科畢業、家境小康等情，
    併分別諭知易科罰金之折算標準如主文所示，並合併定其應
    執行刑及易科罰金之折算標準。
據上論斷，應依刑事訴訟法第299 條第1 項前段，刑法第320 條
第1 項、第3 項、第339 條第1 項、第3 項、第28條、第25條第
2項 、第47條第1 項、第41條第1 項前段、第51條第5 款，刑法
施行法第1 條之1 ，中華民國96年罪犯減刑條例第2 條第1 項第
3款 、第7 條規定，判決如主文。
本案經檢察官甲○○到庭執行職務。
中　　華　　民　　國　　96　　年　　10　　月　　18　　日
                  刑事第十三庭審判長法  官  黃惠玲
                                    法  官  黃苙荌
                                    法　官  郭宜芳
以上正本證明與原本無異。
如不服本判決，應於判決送達後10日內，向本院提出上訴狀。
                                    書記官  何承育
中　　華　　民　　國　　96　　年　　10　　月　　18　　日
附錄本案論罪科刑法條全文：
中華民國刑法第320條
（普通竊盜罪、竊佔罪）
意圖為自己或第三人不法之所有，而竊取他人之動產者，為竊盜
罪，處5 年以下有期徒刑、拘役或5 百元以下罰金。
意圖為自己或第三人不法之利益，而竊佔他人之不動產者，依前
項之規定處斷。
前二項之未遂犯罰之。
中華民國刑法第339條
（普通詐欺罪）
意圖為自己或第三人不法之所有，以詐術使人將本人或第三人之
物交付者，處5 年以下有期徒刑、拘役或科或併科1 千元以下罰
金。
以前項方法得財產上不法之利益或使第三人得之者，亦同。
前二項之未遂犯罰之。
